【裁判字號】    88,訴,2099
【裁判日期】    890127
【裁判案由】    妨害公務
【裁判全文】
臺灣臺中地方法院刑事判決                        八十八年度訴字第二０九九號
    公  訴  人  臺灣臺中地方法院檢察署檢察官
    被      告  甲○○
右列被告因妨害公務等案件，經檢察官提起公訴（八十八年度偵字第六一九四、六二
五九號），本院判決如左：
    主  文
甲○○持有第一級毒品，累犯，處有期徒刑肆月，如易科罰金，以參佰元折算壹日；
扣案之海洛因貳包（經鑑定合計淨重肆點伍玖公克，包裝重零點陸柒公克）及安非他
命壹包（毛重零點貳公克）均沒收銷燬之。又於公務員依法執行職務時，當場侮辱，
累犯，處有期徒刑參月，如易科罰金，以參佰元折算壹日。應執行有期徒刑伍月，如
易科罰金，以參佰元折算壹日；扣案之海洛因貳包（經鑑定合計淨重肆點伍玖公克，
包裝重零點陸柒公克）及安非他命壹包（毛重零點貳公克）均沒收銷燬之。
    事  實
一、甲○○素行不良，前有傷害、殺人未遂、賭博及違反槍砲彈藥刀械管制條例案件
    等前科紀錄，其最近一次係於民國八十三年間，因犯施用毒品罪，經台灣高等法
    院台中分院判處有期徒刑三年八月確定，甫於八十七年十二月三日縮刑期滿執行
    完畢，竟仍不知悔改，復於八十八年二月二十六日凌晨一時許，在台中市○區○
    ○路五十二號圓覺院廟寺住處房間內，持有其前於不詳時間同時自不詳姓名之人
    處取得之第一級毒品海洛因二包（經鑑定合計淨重四點五九公克，包裝重０點六
    七公克）及第二級毒品安非他命一包（毛重０點二公克），嗣於前開時間在上址
    為台中市警察局第二分局警備隊警員臨檢搜索時查獲。甲○○經警帶回警備隊（
    起訴書誤書為育才派出所）辦公室，於當日上午七時許製作警訊筆錄時，竟對依
    法執行訊問職務之警員丙○○當場以穢言「幹你娘」等語加以侮辱。
二、案經台中市警察局第二分局報請臺灣臺中地方法院檢察署檢察官偵查起訴。
    理  由
一、訊據被告甲○○矢口否認其有右揭犯行，辯稱：查扣之海洛因及安非他命均非伊
    所有，伊也不知道是誰所有，另伊在警察局亦未以三字經辱罵警員云云。惟查於
    前開時間在被告住處房間內查獲第一級毒品海洛因二包（合計淨重四點五九公克
    ，包裝重０點六七公克）及第二級毒品安非他命一包（毛重０點二公克）之事實
    ，有台中市警察局第二分局警備隊檢查紀錄一份在卷可按，並經證人即查獲之台
    中市警察局第二分局警備隊警員丙○○於本院審理時到庭證述明確，且有前開毒
    品扣案足佐，而在被告房間內查扣之海洛因經鑑定結果，確為海洛因無訛，合計
    淨重四點五九公克，亦有法務部調查局鑑定通知書一份在卷可稽。又證人即同時
    被查獲之黃宗斌於警訊時復證稱：掛在甲○○床邊為甲○○所有之長褲右褲袋內
    查獲海洛因塊一塊，另在甲○○房間茶几上查獲海洛因及安非他命各一包，都是
    甲○○所有等語，及證人即同時被查獲之被告同居人乙○○於警訊及本院審理時
    均證稱：查獲毒品之房間為甲○○之房間，該房間內所有物品均為甲○○所有等
    語無誤。準此，前開毒品既在被告住處房間內茶几及其長褲內查獲，則被告持有
    毒品之犯行應無疑義。再查右揭被告於警訊時當場對依法執行訊問職務之警員丙
    ○○以穢言「幹你娘」等語加以侮辱之事實，業據證人丙○○到庭證述屬實，復
    有警訊時當場錄音之錄音帶乙捲扣案可證，且有警員丙○○之報告乙份附卷足憑
    。是故被告空言否認前開犯行，顯係事後畏罪卸責之詞，不足採信，其犯行堪以
    認定。
二、核被告所為，係犯毒品危防制條例第十一條第一項持有第一級毒品罪、同條第二
    項持有第二級毒品罪及刑法第一百四十條第一項於公務員依法執行職務時當場侮
    辱罪。被告同時同地持有第一級毒品海洛因及第二級毒品安非他命，係一持有行
    為而觸犯構成要件不同之罪名，為想像競合犯，應依刑法第五十五條規定，從一
    重之持有第一級毒品罪處斷。公訴人認被告持有第一級毒品及第二級毒品間，係
    犯意各別，行為互殊，應分論併罰，容有未洽。被告所犯上開持有第一級毒品罪
    及於公務員依法執行職務時當場侮辱罪，犯意各別，構成要件互殊，應分論併罰
    。另查被告曾於八十三年間，因犯施用毒品罪，經台灣高等法院台中分院判處有
    期徒刑三年八月確定，甫於八十七年十二月三日縮刑期滿執行完畢，有臺灣臺中
    地方法院檢察署刑案資料查註紀錄表及本院被告全國前案紀錄表在卷可按，其受
    有期徒刑執行完畢後，於五年以內再犯本件有期徒刑以上之罪，為累犯，應依法
    加重其刑。爰審酌被告犯罪之動機、目的、手段、犯罪所生之危害及犯罪後之態
    度等一切情狀，量處如主文所示之刑，並諭知易科罰金之折算標準及定其應執行
    之刑。扣案之海洛因二包（經鑑定合計淨重四點五九公克，包裝重０點六七公克
    ）及安非他命一包（毛重０點二公克），均屬查獲之毒品，應依毒品危害防制條
    例第十八條第一項前段之規定，諭知沒收銷燬之。
三、公訴意旨另以：被告甲○○於八十八年二月二十六日經警帶回警察局製作警訊筆
    錄時，當場以茶水潑毀警訊筆錄，因認被告涉有刑法第一百三十八條妨害職務上
    掌管之文書罪嫌。按犯罪事實應依證據認定之，無證據不得推定其犯罪事實；刑
    事訴訟法第一百五十四條定有明文。另告訴人之告訴，係以使被告受刑事訴追為
    目的，是其陳述是否與事實相符，仍應調查其他證據以資審認，最高法院五十二
    年台上字第一三００號著有判例可按。本件公訴人認被告涉有上開犯行，無非係
    以卷附警員丙○○之報告及照片二幀為其論據。惟訊據被告甲○○堅決否認其有
    前開犯行，辯稱：茶水是警員自己弄倒的，伊並沒有拿茶水潑溼警訊筆錄等語。
    經查警員丙○○之報告係指稱：被告甲○○於偵訊完畢時，以桌上礦泉水潑灑警
    方筆錄，企圖湮滅公文書等情。但證人丙○○於本院審理時到庭證稱：製作警訊
    筆錄時伊有拿礦泉水給甲○○喝，作好筆錄後，伊出去一下，再進來時看到礦泉
    水倒了，將桌上之十行紙及文具弄溼，甲○○當時是說他不是故意弄翻的，伊寫
    報告之主要用意是說明甲○○用三字經辱罵伊之事，並不是要說甲○○弄翻茶水
    之事等語。足見警員丙○○並未親眼目睹被告甲○○將桌上礦泉水弄倒之過程，
    是縱被告確實有將礦泉水弄倒，惟被告事後係向警員表示其係不小心翻倒茶水之
    情，依此尚難認被告有毀棄或損壞公務員職務上掌管之文書或物品之故意。故尚
    難僅憑警員丙○○所提之報告及照片，即遽為認定被告該犯行之依據。此外，復
    查無其他積極證據足資證明被告確有公訴人所指此部分之犯行，是該部分罪嫌尚
    屬不足，本應為無罪之諭知，惟公訴人認此部分與前揭論罪科刑之妨害公務部分
    有方法結果之牽連關係，屬裁判上一罪，爰不另為無罪之諭知，附此說明。
據上論斷，應依刑事訴訟法第二百九十九條第一項前段，毒品危害防制條例第十一條
第一項、第二項、第十八條第一項前段，刑法第十一條前段、第一百四十條第一項、
第五十五條、第四十七條、第四十一條、第五十一條第五款，罰金罰鍰提高標準條例
第一條前段、第二條，判決如主文。
中      華      民      國    八十九    年      一      月    二十七    日
                                  臺灣臺中地方法院刑事第六庭
                                          法  官  張  靜  琪
右正本證明與原本無異。
如不服本判決，應於送達後十日內向本院提出上訴狀(須附繕本)，上訴於台灣高等
法院台中分院。
                                          書記官
中      華      民      國    八十九    年      一     月    二十七    日
附錄本案論罪科刑法條全文
毒品危害防制條例第十一條第一項：
持有第一級毒品者，處三年以下有期徒刑、拘役或新台幣五萬元以下罰金。
刑法第一百四十條第一項：
於公務員依法執行職務時，當場侮辱，或對於其依法執行之職務公然侮辱者，處六月
以下有期徒刑、拘役或一百元以下罰金。


司法院資訊處製作；財團法人民間司法改革基金會備份。
